# 紧急的一个问题请教陈版主！关于商标授权使用费确认收入的问题

提问人：alienchau 时间：2015-07-06 11:35:02
陈版主，我想咨询一个问题。如果一个公司的经营方式是把品牌授权给成衣厂商使用，仅收取品牌使用费，并向厂商提供后续的品牌推广以及销售渠道的推介。那么应该在什么时点确认收入呢？如果在把品牌发给厂商时确认收入，有可能发生与厂商串通囤货现象，所以请问陈版主在什么时点确认收入比较合适？@chenyiwei

回答人：chenyiwei
在确保该品牌商不承担存货所有权上的风险和报酬的前提下，可以认为是让渡资产使用权，在对方获得授权使用该商标，且授权费收入能够可靠计量时确认收入。

提问人：alienchau 时间：2015-07-06 19:10:57
但是陈版主，如果IPO报材料可能会被质疑与下游贴牌厂商沟通，让其囤积标牌，从而增加其收入，满足当期收入要求。对于这一点应该怎样避免呢@chenyiwei

回答人：chenyiwei
IPO都要进行与主要客户的现场核查程序的，注意核对其贴牌服装的后续销售情况，确保授权数量与销售服装数量基本一致；以及对各期间贴牌数量、收入的分析性复核等。

提问人：alienchau 时间：2015-07-06 19:18:47
还有陈版主，怎么解释品牌使用费价值的公允性呢？

回答人：chenyiwei
可能要考察类似品牌、类似服装的销售价格、总体收益中各环节的收益分配情况等。